【裁判字號】    97,上易,2466
【裁判日期】    971017
【裁判案由】    竊盜
【裁判全文】
臺灣高等法院刑事判決                97年度上易字第2466號
上  訴  人
即  被  告  乙○○
上列上訴人因竊盜案件，不服臺灣板橋地方法院97年度易字第
1443號，中華民國97年5月30日第一審判決（起訴案號：臺灣板
橋地方法院檢察署97年度偵字第12984號），提起上訴，本院判
決如下：
    主  文
上訴駁回。
    理  由
一、按依刑事訴訟法第350條、第361條、第362條、第367條規定
    ，不服地方法院之第一審判決而上訴者，須提出上訴書狀，
    並應敘述具體理由，為上訴必備之程式。倘所提出之書狀未
    敘述上訴理由，或僅曾以言詞陳述上訴理由者，均應於上訴
    期間屆滿後20日內補提理由書於第一審法院。第一審法院經
    形式審查，認逾期未補提上訴理由者，應定期間先命補正；
    逾期未補正者，為上訴不合法律上之程式，應以裁定駁回。
    又雖已提出上訴理由，但所提非屬具體理由者，則由第二審
    法院以上訴不合法律上之程式，判決駁回。而所謂具體理由
    ，必係依據卷內既有訴訟資料或提出新事證，指摘或表明第
    一審判決有何採證認事、用法或量刑等足以影響判決本旨之
    不當或違法，而構成應予撤銷之具體事由，始克當之（例如
    ：依憑證據法則具體指出所採證據何以不具證據能力，或依
    憑卷證資料，明確指出所為證據證明力之判斷如何違背經驗
    、論理法則），若僅泛言原判決認定事實錯誤、違背法令、
    量刑失之過重或輕縱，而未依上開意旨指出具體事由，或形
    式上雖已指出具體事由，然該事由縱使屬實，亦不足以認為
    原判決有何不當或違法者（例如：對不具有調查必要性之證
    據，法院未依聲請調查亦未說明理由，或援用證據不當，但
    除去該證據仍應為同一事實之認定），皆難謂係具體理由，
    俾與第二審上訴制度旨在請求第二審法院撤銷、變更第一審
    不當或違法之判決，以實現個案救濟之立法目的相契合，並
    節制濫行上訴（最高法院97年度臺上字第892號判決要旨參
    照）。
二、原判決認定事實略以：乙○○前因侵占案件，經本院以93年
    度簡字第5208號刑事簡易判決判處有期徒刑6月，如易科罰
    金，以銀元300元折算1日確定；又因違反家庭暴力防治法及
    竊盜案件，經臺灣臺北地方法院以93年度易字第997號刑事
    判決分別判處有期徒刑 5月、 3月，如易科罰金，均以銀元
    300元折算1日確定。上開三案嗣經本院以94年度聲字第1089
    號裁定應執行有期徒刑1年，後於民國95年6月21日縮刑期滿
    執行完畢。詎乙○○猶不知悔改，於上開有期徒刑執行完畢
    後5年內，復意圖為自己不法之所有，於97年4月18日上午6
    時10分許，持客觀上足以對人之生命、身體安全構成威脅，
    具有危險性可供為兇器使用之斧頭、鐵鎚各一把，至臺北縣
    板橋市○○路192號板橋市衛生所前，以上開斧頭、鐵鎚拆
    卸該衛生所前階梯上之止滑銅條共14公斤，得手後旋即逃逸
    。嗣經保全人員李雨純發現後報警處理，為警在同日6時20
    分許，在板橋市○○街122號旁查獲，並當場扣得上開竊得
    之止滑銅條及所攜之斧頭、鐵鎚各一把等物。案經臺北縣政
    府警察局海山分局報請臺灣板橋地方法院檢察署檢察官偵查
    起訴等情。
三、本件上訴人即被告不服原審判決，提起上訴，上訴狀理由以
    ：被告因竊盜案件，判刑有期徒刑捌月，當初被告因家庭經
    濟困難，一切家庭費用只靠被告一人養家活口才會做出傻事
    ，又因被告當初態度良好，一切案發當時都句句老實說出，
    證明被告有悔意之心，只希望法官大人能考量被告因家庭母
    親有高血壓、糖尿病、血壓偏高有極大危險、大哥又重度中
    風無法工作、兩個女兒、大女兒今年讓她無法上學了，同時
    小女兒上國中天天要生活費用，希望法官大人能夠同情當時
    被告不得已才會做出傻事，能夠給被告一次機會能夠從新量
    刑云云。
四、惟查：原判決已於理由內說明上揭被告乙○○所犯係死刑、
    無期徒刑、最輕本刑為3年以上有期徒刑以外之罪，其於準
    備程序中就被訴事實為有罪之陳述，經法官告知簡式審判程
    序之旨，並聽取公訴人、被告之意見後，於97年5月16日依
    刑事訴訟法第273條之1第1項之規定，裁定進行簡式審判序
    。證人甲○○、李雨純於警詢中所為之證述，證人甲○○簽
    名表示指認及具領扣案贓物意思之贓物認領保管單，雖均係
    被告以外之人於審判外所為之言詞或書面陳述，然依刑事訴
    訟法第159條第2項前段之規定，於簡式審判程序中均得作為
    證據。又前揭犯罪事實業據被告於警詢、偵查及原審審理中
    均坦承不諱，核與證人甲○○、李雨純於警詢中所為之證述
    相符，並有贓物認領保管單一紙、現場及監視器畫面翻拍照
    片各二幀、贓證物品照片三幀附卷可稽，暨上開斧頭、鐵鎚
    各一把等物扣案可資佐證，足認被告上開所為不利於己之自
    白與事實相符。事證明確，被告犯行堪以認定。並以刑法第
    321條第1項第3款之攜帶兇器竊盜罪，係以行為人攜帶兇器
    竊盜為其加重條件，此所謂兇器，其種類並無限制，凡客觀
    上足對人之生命、身體、安全構成威脅，具有危險性之兇器
    均屬之，且祇須行竊時攜帶此種具有危險性之兇器為已足，
    並不以攜帶之初有行兇之意圖為必要（最高法院79年臺上字
    第5253號判例意旨可資參照）。本件被告持以竊取止滑銅條
    時所攜帶及使用之鐵鎚及斧頭（參見97年度偵字第12984號
    偵查卷第37頁照片）為一般常見之大小，長度約二、三十公
    分，使用上亦頗為稱手，且均為金屬材質，質地堅硬，斧頭
    且鋒刃銳利，如以之攻擊人體，顯足以造成相當之傷害，可
    認該鐵鎚、斧頭客觀上對人之生命、身體、安全構成威脅，
    具有危險性，均屬刑法第321條第1項第3款所定之兇器無疑
    。故核本件被告所為，係犯刑法第321條第1項第3款之攜帶
    兇器加重竊盜罪。又以被告前因侵占案件，經該以93年度簡
    字第5208號刑事簡易判決判處有期徒刑6月，如易科罰金，
    以銀元300元折算1日確定；又因違反家庭暴力防治法及竊盜
    案件，經臺灣臺北地方法院以93年度易字第997號刑事判決
    分別判處有期徒刑5月、3月，如易科罰金，均以銀元300元
    折算1日確定。上開三案嗣經該院以94年度聲字第1089號裁
    定應執行有期徒刑1年，後於民國95年6月21日縮刑期滿執行
    完畢乙節，有臺灣高等法院被告前案紀錄表一份在卷可按，
    其受有期徒刑執行完畢後5年內，故意再犯本件有期徒刑以
    上之罪，為累犯，應依刑法第47條第1項之規定加重其刑。
    並審酌被告有上開前科，素行不佳，其犯罪之動機為貪圖不
    法利益、犯罪手段、所竊取銅條之數量、價格，暨被告犯罪
    後坦承犯行之態度等一切情狀，量處有期徒刑8月。扣案之
    斧頭及鐵鎚一把，均係被告所有供為本案犯行所用之物，業
    據其供承在卷，併依刑法第38條第1項第2款規定，併予宣告
    沒收等語，均核無不合。從而原判決既已詳細記載認定被告
    犯罪事實之證據及理由，並已審酌關於刑法第57條科刑之一
    切情狀，且刑法第321條第1項第3款之罪，為6月以上5年以
    下有期徒刑之罪，被告復構成累犯，是原審在適法範圍內行
    使裁量權，量刑亦屬妥適，核無違法或不當之情形可言。
五、被告上訴意旨，僅空言泛稱當初被告因家庭經濟困難一切家
    庭費用只靠被告一人養家活口才會做出傻事，母親、大哥生
    病，兒女需要生活費云云，惟就原判決認定事實、適用法律
    及量刑等事項，有何不當或違法之處，並未具體指摘，自非
    屬上訴第二審之具體理由。綜上各情，被告提起本件上訴未
    附具體之理由，亦不足以認定原判決有何不當或違法，其上
    訴自不合法律上之程式，爰不經言詞辯論予以駁回。
六、據上論斷，應依刑事訴訟法第367條前段、第372條，判決如
    主文。
中    華    民    國    97    年    10    月    17    日
                  刑事第六庭審判長法  官  林堭儀
                                  法  官  張明松
                                  法  官  吳淑惠
以上正本證明與原本無異。
不得上訴 。
                                  書記官  陳雅加
中    華    民    國    97    年    10    月    20    日


司法院資訊處製作；財團法人民間司法改革基金會備份。
